臺北高等行政法院判決
　　　　　　　　　　　　　　　　　　 93年度訴字第03522號
　　　　　　　　　　　　　　　.
原　　　告　甲○○
訴訟代理人　乙○○
被　　　告　內政部警政署入出境管理局
代　表　人　吳振吉 （局長）
訴訟代理人　丙○○
上列當事人間因大陸地區人民進入臺灣地區許可辦法事件，原告
不服內政部中華民國93年8月18日台內訴字第0930005776號訴願
決定，提起行政訴訟。本院判決如下：
　　主  文
原告之訴駁回。
訴訟費用由原告負擔。
　　事  實
一、事實概要：
    原告為大陸地區人民，其與臺灣地區人民乙○○結婚，93年
    1月6日向被告申請來臺探親，經被告核准並發給旅行證在案
    。原告於93年2月22日入境，入境前於被告所屬金門縣水頭
    通關中心接受被告人員面談，面談結果認其與乙○○係虛偽
    結婚，依行為時大陸地區人民進入臺灣地區許可辦法（下稱
    許可辦法）第17條第1項第7款及行為時大陸地區人民及香港
    澳門居民強制出境處理辦法（下稱強制出境辦法）第4條第
    1項規定，以93年2月22日境金遣字第09300096號處分書撤銷
    其入境許可，並強制出境。原告不服，提起訴願，亦遭駁回
    ，遂向本院提起本件行政訴訟。
二、兩造聲明：
　　(一)原告聲明：
      1.訴願決定及原處分均撤銷。
      2.請求判命被告准許原告入境。
      3.訴訟費用由被告負擔。
　　(二)被告聲明：
      1.駁回原告之訴。
      2.訴訟費用由原告負擔。
三、兩造爭點：
    原告與臺灣地區人民乙○○是否有事實足認係通謀而為虛偽
    結婚？
四、兩造陳述：
　　(一)原告主張：
      1.被告不能僅憑一張「協議書」，即認定原告與訴外人乙
        ○○為虛偽結婚，蓋該協議書乃因原告怕嫁到臺灣來會
        被騙，又恐入境3個月後，乙○○不辦理延期居住或不
        買機票讓原告回大陸。
      2.乙○○原在開南木業有限公司從事技師行業，辭職後，
        於高雄市以開計程車為業，故原告所稱並無虛構。
      3.原告與乙○○向訴外人侯秋月承租高雄市○○○路358
        號，經與人分租後，租金為一月1,200元。
      4.乙○○於92年2月26日確實有入境大陸。
      5.原告已懷孕，足證與乙○○確實有共同生活之事實。
      6.原告與乙○○在大陸結婚並同居，有醫院等各項收據及
        乙○○匯款到大陸予原告之匯款單可查云云。
　　(二)被告主張：
      1.被告經與原告面談，發現其與乙○○有虛偽結婚之事實
        ，被告依所屬金門服務站之調查紀錄、原告旅行證申請
        書、保證書及出境延期申請書等資料，綜合研判，以嚴
        謹公正的執法立場，依法為國家執行入出境管理。
      2.原告訴稱其入境來臺期間皆與乙○○同居在高雄市小港
        區○○○路358號一事，然原告92年8月13日在被告之申
        請出境延期申請書上，其來臺居住地址卻不一樣，足證
        其起訴之內容與事實不一。
      3.原告又訴稱其於93年2月22日為被告強制遣返時，已懷
        孕4個月，並附大陸建甌市婦幼保健院懷孕檢查紀錄簿
        之證明，惟事隔10個月，原告應早已分娩生產，其卻未
        於起訴書內提及，以證原告與乙○○有婚姻之名也有婚
        姻生活之實，憑原告所生之嬰兒，經DNA檢驗，當可證
        明親子關係。原告及乙○○逕透過訴外人高平訂定「保
        證入臺」之契約書，言明乙○○要配合原告入境簽證及
        辦理延期，入境後不得干涉她在臺非法工作等等，益證
        實他們虛偽結婚之情等語。
　　理  由
一、按大陸地區人民申請進入臺灣地區，有左列情形之一者，得
    不予許可；已許可者，得撤銷或廢止其許可，並註銷其旅行
    證：七、有事實足認係通謀而為虛偽結婚者，行為時許可辦
    法第17條第1項第7款定有明文。次按在臺灣地區陸上，查獲
    依法得強制出境之大陸地區人民、香港或澳門居民，治安機
    關於查無其他犯罪事實後，得逕行強制出境，行為時強制出
    境辦法第4條第1項亦定有明文。
二、本件原告主張協議書不能據為認定其與乙○○有虛偽結婚之
    情，又原告不識繁體字，無法辨識調查筆錄之確實，且被告
    亦無於訊問時錄影錄音云云，惟其主張為被告所否認。被告
    則稱，被告依其所屬金門服務站之調查筆錄、原告旅行證申
    請書、保證書及出境延期申請書等資料，綜合研判發現原告
    與乙○○有虛偽結婚之事；又被告於訊問原告時，有錄音及
    錄影等語，資為爭議。
三、經查，原告於93年2月22日入境，入境前於當日13時許在被
    告所屬金門縣水頭通關中心，接受被告所屬人員面談，由原
    告處查得一張協議書略以，甲方：甲○○　乙方：乙○○甲
    　方到台3個月后，乙方要辦理甲方戶口延期手續。甲方到
    台工作，乙方不得以任何理由干涉甲方的工作。乙方若遇到
    年檢，甲方應配合乙方辦好年檢手續。甲方到台6個月后，
    乙方要辦理甲方延期手續及甲方回大陸一切手續。見證人：
    高平。甲方：甲○○。乙方：乙○○。2003.3.11，其情形
    為原告所不否認，且有該協議書影本附原處分卷可稽；又原
    告主張其已懷孕，故確實與乙○○有共同生活之事實云云，
    惟查，原告及訴外人乙○○至今均未能交代小孩之行蹤；而
    原告接受調查時稱，與乙○○同居房屋之房租為每月1,200
    元云云，顯與社會上之房租價格存有差異；另原告於第一次
    入境臺灣後，便到高雄市○○區○○路二號「阿卿海產店」
    上班達四個月之久，已據原告於調查筆錄自承其情，而乙○
    ○對原告第一次入境後，何時出境臺灣，竟語焉不詳且與事
    實不符（經申請延期後，原告於92年11月出境，乙○○卻說
    是同年10月，見本件94年7月20日準備程序筆錄第2、3頁，
    且有原告之加簽申請書影本附原處分卷可證）；再者，乙○
    ○雖主張其有匯錢予原告，並提出匯款資料等件影本為證，
    惟其事後之匯錢，並無法證明與原告結婚之真正。綜上以觀
    ，依據經驗法則，足可合理懷疑雙方之婚姻關係非係基於永
    久共同生活之目的，應有事實足認原告與乙○○乃通謀而為
    虛偽結婚。另原告主張係因不識繁體字，無法辨識調查筆錄
    之確實，且被告亦無於訊問時錄影錄音云云，並無法證明系
    爭調查筆錄有記載不實之情事；原告所稱，無非卸責之詞，
    不足為採。
四、從而，被告以有事實足認原告與乙○○有虛偽結婚之情事為
    由，撤銷其入境許可，並強制出境，於法並無違誤。訴願決
    定遞予維持，亦無不合。原告徒執前詞，訴請撤銷，並請求
    被告應准許其入境，為無理由，應予駁回。
據上論結，本件原告之訴為無理由，依行政訴訟法第98條第3項
前段，判決如主文。
中　　華　　民　　國　　94　　年　 　8　　月　 25  　 日
                       第二庭審判長法  官　鄭忠仁
                                   法  官  楊莉莉
                                   法  官  蕭忠仁
上為正本係照原本作成。
如不服本判決，應於送達後20日內，向本院提出上訴狀並表明上
訴理由，如於本判決宣示後送達前提起上訴者，應於判決送達後
20日內補提上訴理由書（須按他造人數附繕本）。
中　　華　　民　　國　　94　　年　 　8　　月　 25  　 日
    　　  　　　　　　　    　     書記官  蕭純純
